【裁判字號】    90,訴,462
【裁判日期】    900827
【裁判案由】    毒品危害防制條例
【裁判全文】
臺灣高雄地方法院刑事判決                            九十年度訴字第四六二號
    公  訴  人  臺灣高雄地方法院檢察署檢察官
    被      告  甲○○
右列被告因違反毒品危害防制條例案件，經檢察官提起公訴（八十九年度偵字第八二
一一號、九十年度毒偵字第五四三號），本院判決如左：
    主  文
甲○○施用第一級毒品，累犯，處有期徒刑捌月；又連續施用第二級毒品，累犯，處
有期徒刑陸月，應執行有期徒刑壹年。
    事  實
一、甲○○曾於民國八十三年間因違反肅清煙毒條例案件，經台灣高雄地方法院判處
    有期徒刑三年三月確定，並於八十七年五月九日縮刑假釋期滿而執行完畢。又其
    前因施用毒品案件，經強制戒治期滿後，由台灣嘉義地方法院檢察署檢察官於八
    十九年七月一日以該署八十九年度戒毒偵字第一０八號不起訴處分確定。詎不知
    省悔，基於施用第二級毒品之概括犯意，自八十九年十月十八日起至八十九年十
    月二十五日下午二時十五分許回溯二十四小時內之某時止，連續在其高雄市○○
    區○○街九七巷五六號住處及不詳地點等處，施用第二級毒品安非他命多次。又
    基於施用第一級毒品安非他命之犯意，於八十九年十月二十五日下午二時十五分
    起回溯二十四小時內某時，在不詳地點施用第一級毒品海洛因一次。嗣於(1)八十
    九年十月二十一日凌晨零時四十七分許，在國道一號中山高速公路之岡山收費站
    ，為警採集尿液送檢驗結果，呈甲基安非他命陽性反應而查獲；(2)八十九年十月
    二十五日，經警通知定期採尿送驗結果，呈現甲基安非他命及嗎啡陽性反應而查
    獲。
二、案經內政部警政署國道公路警察局第五警察隊及高雄市政府警察局三民第一分局
    移送台灣高雄地方法院檢察署檢察官偵查起訴。
    理  由
一、訊據被告甲○○固供承有於八十九年十月十八日、十九日晚上分別施用第二級毒
    品安非他命各一次之犯行，惟矢口否認有其餘施用第二級毒品安非他命及第一級
    毒品海洛因之犯行，辯稱：八十九年十月二十五日為警查獲採尿伊並無吸食安非
    他命；亦不曾吸食海洛因云云。然查：被告於八十九年十月二十一日凌晨零時四
    十七分為警查獲所採集之尿液經送檢驗結果，呈現甲基安非他命陽性反應，有高
    雄縣政府衛生局煙毒尿液檢驗成績書一份附卷可稽。而甲基安非他命經口服投與
    後，約百分之七十於二十四小時內可自尿液中排出，又其尿液內含甲基安非他命
    成分之檢出，與投與甲基安非他命的量、個人體質、檢驗儀器之精密度有關，通
    常採尿化驗是否呈陽性反應，應以投與後二十四小時內所採者為宜，此固經行政
    院衛生署藥物食品檢驗局（八０）藥檢壹字第四五二九號函示在案，惟該函僅表
    示通常採尿化驗是否呈陽性反應，應以吸用毒品後二十四小時內所採者為宜，然
    因吸用安非他命之量、個人體質、檢驗儀器之精密度有異之故，即使在二十四小
    時後，仍可能有少量之安非他命自尿液中檢出，足認被告上開八十九年十月十八
    日、十九日晚上施用安非他命各一次之自白與事實相符，應堪採信。又被告同年
    十月二十五日下午二時十五分經警通知定期所採尿液經送檢驗結果，亦確呈甲基
    安非他命及嗎啡陽性反應一節，有台灣檢驗科技股份有限公司八十九年十一月三
    日出具之濫用藥物尿液檢驗報告一份（報告編號：ＫＨ二０００Ａ000000
    0）附卷可稽，而海洛因經施用入人體，平均約二十四小時內由其尿液中可驗出
    嗎啡陽性反應，此業據行政院衛生署藥物食品檢驗局八十一年九月八日（八一）
    藥檢壹字第八一一四八八五號函示在案，足證被告確有於為警採尿查獲之八十九
    年十月二十五日下午二時十五分回溯二十四小時內某時，在不詳地點施用第二級
    毒品安非他命及第一級毒品海洛因各一次之事實。其上開空言辯解，無可採憑，
    被告前開復施用第二級毒品安非他命及施用第一級毒品海洛因各一次之犯行，亦
    堪認定。而被告前因施用毒品案件，經強制戒治期滿後，由台灣嘉義地方法院檢
    察署檢察官於八十九年七月一日，以該署八十九年度戒毒偵字第一０八號不起訴
    處分確定之事實，有該不起訴處分書及台灣高雄地方法院檢察署刑案資料查註紀
    錄表各一份在卷可參。事證明確，被告連續施用第二級毒品及施用第一級毒品等
    犯行，均堪認定。
二、核被告所為，係犯毒品危害防制條例第十條第一項之施用第一級毒品，及同條第
    二項之施用第二級毒品罪。被告多次施用第二級毒品安非他命之犯行，時間緊接
    ，犯罪構成要件相同，顯係基於概括犯意反覆為之，應依連續犯規定論以一罪並
    加重其刑。被告多次持有第二級毒品及一次持有第一級毒品並進而施用，持有之
    低度行為應為施用之高度行為所吸收，均不另論罪。其所犯上開二罪間，犯意各
    別，行為互殊，應予分論併罰。至公訴人雖僅就被告自八十九年十月二十一日起
    至同年十月二十五日止之連續施用第二級毒品之犯行起訴，漏未就被告八十九年
    十月十八日、十九日二次施用第二級毒品之犯行加以論列，惟被告上開二次施用
    第二級毒品之犯行，與前揭經公訴人起訴之事實有連續犯之裁判上一罪關係，本
    院自得併予審究，附此敘明。又被告曾於八十三年間因違反肅清煙毒條例案件，
    經台灣高雄地方法院判處有期徒刑三年三月確定，並於八十七年五月九日縮刑假
    釋期滿執行完畢一情，有卷附台灣高等法院被告全國前案紀錄表一份可按，其於
    前案刑之執行完畢後，五年內復犯本件有期徒刑以上之罪，為累犯，爰依刑法第
    四十七條之規定加重其刑。審酌被告前已依毒品危害防制條例裁定送強制戒治期
    滿，並由檢察官為不起訴處分確定後，仍無悔意，再度施用第一、二級毒品自戕
    身心，惟念其施用期間尚短，施用情節尚非重大，犯後坦認部分犯行，態度尚稱
    良好等情，量處如主文所示之刑，並定其應執行刑，以資懲儆。
據上論斷，應依刑事訴訟法第二百九十九條第一項前段，毒品危害防制條例第十條第
一項、第二項，刑法第十一條前段、第四十七條、第五十六條、第五十一條第五款，
判決如主文。
本案經檢察官郭昭吟到庭執行職務。
中      華      民      國    九十    年      八      月     二十七     日
                                  臺灣高雄地方法院刑事第六庭
                                      審判長法  官    趙家光
                                            法  官    洪榮家
                                            法  官    林韋岑
右正本證明與原本無異。
如不服本判決，應於判決送達後十日內，向本院提出上訴狀。
                                            書記官    董明惠
中      華      民      國    九十    年      八      月     二十七     日
【附錄本判決論罪科刑法條】
毒品危害防制條例第十條：
施用第一級毒品者，處六月以上五年以下有期徒刑。
施用第二級毒品者，處三年以下有期徒刑。


司法院資訊處製作；財團法人民間司法改革基金會備份。
